臺灣雲林地方法院刑事判決　　　　　　　　　　　　　九十二年度易字第四五號
　　公　訴　人　臺灣雲林地方法院檢察署檢察官
　　被　　　告　乙○○
右列被告因竊盜案件，經檢察官提起公訴（九十二年度偵字第四二六七號），及移
併案（九十二年度偵字第四五０五號），被告自白犯罪，經本院裁定依簡式審判程序
審理，判決如左：
    主      文
乙○○以犯竊盜罪為常業，處有期徒刑壹年陸月。扣案之電線桿腳踏釘拾肆支、破壞
剪貳支、美工刀支、美工刀片貳盒及美工刀刀片肆支均沒收。
    事      實
一、乙○○前於民國九十一年間，因竊盜案件，經本院於九十一年九月三十日，以九
    十一年度簡上字第四二號判處有期徒刑六月，如易科罰金，以三百元折算一日，
    緩刑三年確定，猶不知悔改，竟基於意圖為自己不法所有之常業犯意，於：
  (一)九十二年九月下旬某日八時許，攜帶其所有之電線桿腳踏釘十四支、破壞剪一支
    、美工刀一支及美工刀片二盒，騎乘腳踏車前往雲林縣北港鎮○街段九六號，持
    破壞剪剪斷「ＰＶＣ風雨線」，再以美工刀削去外皮方式，竊取臺灣電力公司雲
    林區營業處所有之「ＰＶＣ風雨線」一百七十四點二公尺（黑二十二平方公厘、
    重四十五點三公斤，價值三千八百三十二元）得手。乙○○旋以每公斤新台幣（
    下同）四十元之價格，售予嘉義縣六腳鄉蒜頭村不知情之某舊貨商，得款共一千
    八百十二元，恃此維生，而以之為常業。
  (二)翌日十時許，復攜帶其所有之電線桿腳踏釘十四支、破壞剪一支、美工刀一支及
    美工刀片二盒，騎乘腳踏車前往雲林縣北港鎮○街段九六號「電桿草湖六九分七
    Ａ東至八低二號」，持破壞剪剪斷「ＰＶＣ風雨線」，再以美工刀削去外皮方式
    ，竊取臺灣電力公司雲林區營業處所有之「ＰＶＣ風雨線」一百九十六點八公尺
    （黑二十二平方公厘、重五十一點二公斤，價值四千三百三十元）得手。乙○○
    旋以每公斤四十元之價格，售予嘉義縣六腳鄉蒜頭村不知情之某舊貨商，得款共
    二千零四十八元，恃此維生，而以之為常業。
  (三)九十二年十月六日十五時許，攜帶其所有之電線桿腳踏釘十四支、破壞剪一支、
    美工刀一支及美工刀片二盒，騎乘腳踏車前往雲林縣北港鎮○○段九四一號「電
    桿東湖十七南十七東二至六號」，持破壞剪剪斷「ＰＶＣ風雨線」，再以美工刀
    削去外皮方式，竊取臺灣電力公司雲林區營業處所有之「ＰＶＣ風雨線」三百零
    五點六公尺（黑二十二平方公厘、重七十九點五公斤，價值六千七百三十二元）
    得手。乙○○旋以每公斤四十元之價格，售予嘉義縣六腳鄉蒜頭村不知情之某舊
    貨商，得款共三千一百八十元，恃此維生，而以之為常業。
  (四)九十二年十月十三日十六時許，攜帶其所有之電線桿腳踏釘十四支、破壞剪一支
    、美工刀一支及美工刀片二盒，騎乘腳踏車前往雲林縣北港鎮○○○段一七二之
    一二號「電桿新厝七三分九至低南」，持破壞剪剪斷「ＰＶＣ風雨線」，再以美
    工刀削去外皮方式，竊取臺灣電力公司雲林區營業處所有之「ＰＶＣ風雨線」七
    十一公尺（黑二十二平方公厘、重十八點四公斤，價值一千五百六十二元）得手
    ，旋即騎乘腳踏車載運前開「ＰＶＣ風雨線」離去。嗣同日七時許，乙○○載運
    該批贓物行經雲林縣北港鎮○○段，為警查獲，並扣得電線桿腳踏釘十四支、破
    壞剪一支、美工刀一支及美工刀片二盒、ＰＶＣ風雨線七十一公尺。
  (五)九十二年十月二十日十七時許，攜帶其所有之破壞剪一支、美工刀二支、美工刀
    刀片四支，騎乘腳踏車前往雲林縣北港鎮○○段六一之一號「雲港變電所二饋線
    ﹟二一分一一—分一三低一，北好﹟二一分一０分—分三」，持破壞剪剪斷「Ｐ
    ＶＣ風雨線」，再以美工刀削去外皮方式，竊取臺灣電力公司所有之「ＰＶＣ風
    雨線」四百零二點八公尺（黑二十二平方公厘、重一百三十七點八公斤，價值約
    一萬一千七百元）得手。乙○○旋以每公斤四十元之價格，售予嘉義縣六腳鄉蒜
    頭村不知情之某舊貨商，得款共五千五百十二元，恃此維生，而以之為常業。
  (六)九十二年十月二十八日六時許，攜帶其所有之破壞剪一支、美工刀二支、美工刀
    刀片四支，騎乘腳踏車前往雲林縣水林鄉○○段「雲港變電所一一饋線二０四Ａ
    分八西七低北一—低北三」，持破壞剪剪斷「ＰＶＣ風雨線」，再以美工刀削去
    外皮方式，竊取臺灣電力公司雲林區營業處所有之「ＰＶＣ風雨線」二百二十八
    公尺（黑二十二平方公厘、重六十點二公斤，價值約四千二百八十六元）得手，
    旋即騎乘腳踏車載運前開「ＰＶＣ風雨線」離去。嗣同日七時十分許，乙○○載
    運該批贓物行經雲林縣北港鎮○○里○○路二五之二號前，遭警查獲，並扣得破
    壞剪一支、美工刀二支、刀片四支等物。
二、案經雲林縣警察局北港分局報請臺灣雲林地方法院檢察官偵查起訴及移送併辦。
    理      由
一、右揭犯罪事實，業據被告乙○○於警偵訊及審理時，均坦承不諱，核與被害人蘇
    銀房、侯源五及黃益築等三人指訴情節相符，復有贓物認領保管單二紙、照片十
    四幀、臺灣電力公司線路失竊報告五紙在卷可參，並有電線桿腳踏釘十四支、破
    壞剪二支、美工刀三支、美工刀片二盒及美工刀刀片四支扣案可稽。綜上，被告
    犯行，事證明確，堪以認定。
二、按刑法上所謂常業犯，係指有賴某種犯罪為業之意思，反覆以同種類行為為目的
    之社會活動之職業性犯罪。經查，被告於本院訊問供承：其於九十一年間，曾從
    事代客泊車、水電工等工作，因景氣差遭解雇；於九十二年八月間觀察、勒戒後
    ，只會偷電線，沒有其他工作，雖曾至就業中心尋找工作，但均無下文等語（見
    本院卷三四至三六頁）。依此，被告為本案犯行前，曾從事代客泊車及水電工等
    工作，因景氣不佳遭解雇後，即以賴竊電線維生，可見被告有以竊盜為業之意思
    ；況被告前於九十一年六月三日起，迄同年七月十八日止，以與本案相同之手法
    ，竊取「ＰＶＣ風雨線」，經本院以九十一年度簡上字第四二號判決，判處有期
    徒刑六月，如易科罰金，以三百元折算一日，緩刑三年確定；仍不知悔改，自九
    十二年五月二日起，至九十二年七月二十三日止，再度以與本案相同手法，竊取
    臺灣電力公司所有之「ＰＶＣ風雨線」，亦經本院於九十二年九月五日，以九十
    二年度易字第三三三號，判處有期徒刑一年二月，於九十二年十月六日確定等情
    ，有本院九十一年度簡上字第四二號判決、九十二年度易字第三三三號判決列印
    本在卷可參（見本院卷二十至二五、三八至四三頁）。如此觀之，被告自九十一
    年六月間起，即反覆以電線桿腳踏釘登上電線桿，用破壞剪剪斷電纜線，再以美
    工刀削去表皮方式，竊取台電公司所有之「ＰＶＣ風雨線」，是被告係反覆以同
    一手法從事竊盜犯行。準此，被告以竊盜為常業，應可認定。
三、核被告乙○○所為，係犯刑法第三百二十二條常業竊盜罪。檢察官起訴書及移送
    併辦意旨書均認被告觸犯刑法第三百二十一條第一項第三款之攜帶兇器竊盜罪，
    惟到庭檢察官已於準備程序當庭變更起訴法條為刑法第三百二十二條之罪。又移
    送併辦部分（九十二年度偵字第四五０五號）與本件起訴部分為同一事實，本院
    自得予以審理。爰審酌自九十一年六月間起，以同一手法，竊取臺灣電力公司所
    有之「ＰＶＣ風雨線」數次，經本院迭次判處罪刑，仍不知悔改，及被告於本院
    審理時供稱：其為國中肄業學歷、自幼父母親即離異，父親現在監服刑，胞弟現
    正服役中等情，暨犯後坦承犯行等一切情狀，量處如主文所示之刑。至扣案之電
    線桿腳踏釘十四支、破壞剪二支、美工刀三支、美工刀片二盒及美工刀刀片四支
    等物，均為被告所有，且供犯罪所用，應依刑法第三十八條第一項第二款規定，
    宣告沒收之。
據上論斷，應依刑事訴訟法第二百九十九條第一項前段，刑法第三百二十二條、第三
十八條第一項第二款，判決如主文。
本案經檢察官甲○○到庭執行職務。
中      華       民      國      九十三      年    一    月    廿九     日
                                         臺灣雲林地方法院刑事第二庭
                                             法  官  柯  志  民
右正本證明與原本無異。
如不服本判決，應於判決送達後十日內向本院提出上訴狀( 應附繕本 )。
                                             書記官  魏  輝  碩
中      華       民      國      九十三      年    一    月    廿九     日
附錄法條：
刑法第三百二十二條
以犯竊盜罪為常業者，處一年以上七年以下有期徒刑。
